臺灣臺北地方法院交通事件裁定　　　　　　　　　　九十一年度交聲字第二四九號
　　原處分機關　臺北市交通事件裁決所
　　異　議　人　甲○○
　　即受處分人
右列受處分人因違反道路交通管理處罰條例案件，對於臺北市交通事件裁決所民國九
十一年七月二十五日所為之處分（原處分案號：北市裁三字第駕裁二二－ＡＺ000
0000號），聲明異議，本院裁定如左：
    主    文
異議駁回。
    理    由
一、按禁止變換車道線，為雙白實線，用以禁止行車變換車道，設於交通特別繁雜而
    同向具有多車道之橋樑、隧道、彎道、坡道、接近交岔路口或其他認為有必要之
    路段，道路交通標誌標線號誌設置規則第一百六十七條第一項、第二項定有明文
    。次按汽車行駛高速公路，其車道之使用，除因交通事故及道路施工依臨時或可
    移動標誌指示或公路警察指揮外，應依設置之交通標誌、標線或號誌之規定；且
    汽車行駛高速公路應依速限標誌指示；在高速公路行駛途中，不得驟然或任意變
    換車道，如欲超越前車或變換車道時，應先顯示方向燈告知前後車輛，並保持安
    全距離及間隔，方得超越或變換車道，高速公路交通管制規則第八條第一項、第
    五條第一項前段及第十一條分別定有明文。再按汽車駕駛人駕駛汽車行駛於高速
    公路而不遵管制之規定者，處汽車駕駛人新臺幣（下同）三千元以上六千元以下
    罰鍰，並記違規點數一點，道路交通管理處罰條例第三十三條第一項及第六十三
    條第一項第一款亦分別定有明文。
二、本件異議人即受處分人甲○○於民國九十年十一月十三日下午三時三十七分，駕
    駛其所有之車牌號碼ＡＲ－六０七六號自用小客車，行經國道三號公路北上木柵
    隧道因在雙白實線處變換車道，為內政部警政署國道公路警察局第六警察隊（下
    稱國道公路警察局）員警黃琦璟以其有違反前揭道路交通管理處罰條例第三十三
    條第一項規定之行為攔停掣單舉發，受處分人於舉發通知單上所載應到案日期前
    向原處分機關提出申訴，經原處分機關請舉發單位即國道公路警察局調查結果，
    仍認受處分人有前開違規行為，原處分機關乃依前揭道路交通管理處罰條例第三
    十三條第一項、第六十三條第一項第一款（漏載第一款）及違反道路交通管理事
    件統一裁罰基準表（原名稱為違反道路交通管理事件統一裁罰標準表）規定，於
    九十一年二月一日裁處受處分人罰鍰三千元，並記違規點數一點。
三、受處分人甲○○固不否認有於前開時地任意變換車道之事實，惟辯稱略以：係因
    警車突然打開警示燈，造成伊驚嚇而讓道云云。惟查：受處分人有於前述時地因
    任意變換車道為警舉發之違規事實，有內政部警政署國道公路警察局舉發違反道
    路交通管理事件通知單一紙附卷足憑，而受處分人於舉發通知單上所載應到案日
    期內向原處分機關提出申訴，經原處分機關請舉發單位即國道公路警察局調查結
    果認定受處分人違規屬實（即受處分人任意由內側車道變換至中線車道再變換至
    外側車道），此亦有國道公路警察局九十年十二月二十七日（九十）公警國六刑
    字第二０一九九號書函一紙在卷足證。綜上所述，已足使本院得有原處分機關所
    認定受處分人有於前揭違規行為屬實之確信，且交通警察掣單舉發違反道路交通
    管理處罰條例所列之違規事實，本質上為行政處分，係公務員基於職務上之權力
    ，依法就特定之具體事件所為之具公法上效果之單方面行政行為，基於公務員為
    公法上行為具有公信力之原則，該行政行為當可被推定為真正，其據以依法處分
    之事實認定亦為正確無誤。從而，受處分人上開所辯，堪難採信。本件事證已臻
    明確，受處分人之右揭違規行為堪以認定。
四、綜上所述，受處分人確有在前揭時地不依規定任意變換車道之違規行為，從而，
    原處分機關依前揭道路交通管理處罰條例第三十三條第一項、第六十三條第一項
    第一款及違反道路交通管理事件統一裁罰基準表規定裁處受處分人罰鍰三千元，
    並記違規點數一點，核無違誤，本件異議為無理由，應予駁回。
五、據上論斷，應依道路交通案件處理辦法第十九條，裁定如主文。
中      華      民      國    九十一    年      九      月    二十三    日
                                臺灣臺北地方法院交通法庭
                                    法  官  蔡正雄
右正本證明與原本無異。
如不服本裁定，應於裁定送達後五日內向本院提出抗告狀。
                                    書記官  黃秀琴
中      華      民      國    九十一    年      九      月    二十四    日
